# 底价代理模式会计处理

提问人：xinzh 时间：2022-08-03 20:31:25
公司主营从事基因检测服务业务，用于临床，目前未纳入社保报销范围，为患者自费项目。
公司采用代理模式进行销售，
代理为个人代理，
定价模式为底价模式，公司向代理制定销售指导价，代理商在指导价的基础上进行销售，超过指导价的部分为代理费。
结算方式为净额结算，代理向患者收取检测费，扣除佣金，按净额支付给公司
另外，代理合同约定，
甲方自行与客户约定的服务价格、收费标准不得低于乙方公开报价。
乙方负责检验报告的质量，检验报告以乙方正式盖章签发的报告为准，乙方对检验结果负责并保留最终解释权。如因检测报告与受检者产生纠纷的，乙方负责解释与解决。
想请教陈版主，
1 、根据上述条件判断，从患者的角度判断，公司在交易中属于主要责任人，应采用全额法确认收入是否恰当。
2 、在实际交易过程中，公司较代理处于弱势地位，通过净额结算，公司难以确认代理对患者的最终售价，账务上如何处理比较好。

回答人：chenyiwei
1 、主帖的意见基本合理，即虽然代理拥有定价自主权，但仍属于代理人，本企业为主要责任人，应按向最终客户收取的总价确认收入，归属于代理商的代理费确认为销售费用。
2 、建议与代理商沟通，采用必要、合理的方式获取向最终客户销售的价格信息。如果确定获取难度较大的，可用市场上类似服务的最终销售价格为基础估算，考虑估算结果与底价差异是否重大，基于重要性原则考虑能否接受简化处理。